臺灣花蓮地方法院刑事判決　　　　　　　　　　　　　九十一年度訴字第一八二號
　　公　訴　人　臺灣花蓮地方法院檢察署檢察官
　　被　　　告　甲○○
右列被告因違反毒品危害防制條例案件，經檢察官提起公訴（九十一年度毒偵字第一
一三號），本院判決如左：
    主  文
甲○○連續施用第一級毒品，處有期徒刑拾壹月。
扣案之海洛因殘渣袋壹個沒收銷燬之。
    事  實
一、甲○○前因施用毒品案件，經台灣花蓮地方法院檢察署檢察官向本院聲請、由本
    院以八十九年度毒聲字第九一五四號刑事裁定令入勒戒處所觀察、勒戒後，認無
    繼續施用毒品傾向，乃由台灣花蓮地方法院檢察署檢察官於民國八十九年九月三
    十日以八十九年度毒偵字第九五０號案件為不起訴處分確定。詎其仍不知悔改，
    猶基於概括犯意，自八十九年十月間某日起至九十一年一月七日凌晨四、五時許
    止，連續在花蓮縣瑞穗鄉○○路二六號住處，以注射針筒施用第一級毒品海洛因
    多次。嗣於九十年十二月二十五日，在上址，為警搜索查獲，並扣得海洛因殘渣
    袋一個，警方並於九十一年一月九日詢問甲○○時，採集甲○○尿液送驗，結果
    呈嗎啡陽性反應。經台灣花蓮地方法院檢察署檢察官再向本院聲請，經本院以九
    十一年度毒聲字第一八七號刑事裁定令其入勒戒處所觀察、勒戒後，認有繼續施
    用毒品傾向，再經本院以九十一年度毒聲字第三一七號裁定令入戒治處所施以強
    制戒治一年。
二、案經花蓮縣警察局移送台灣花蓮地方法院檢察署檢察官偵查起訴。
    理  由
一、右揭犯罪事實，迭據被告甲○○於警訊及偵審中坦承不諱，而被告於九十一年一
    月九日經警採尿送驗結果亦呈嗎啡陽性反應，有花蓮縣衛生局煙毒尿液檢驗成績
    書一紙附卷可稽，並有海洛因殘渣袋一個扣案足憑。被告自白核與事實相符，應
    堪採信。其施用第一級毒品之犯行堪予認定；又其前曾因施用毒品案件，經台灣
    花蓮地方法院檢察署檢察官向本院聲請、由本院以八十九年度毒聲字第九一五號
    刑事裁定令入勒戒處所觀察、勒戒後，認無繼續施用毒品傾向，乃由台灣花蓮地
    方法院檢察署檢察官於八十九年九月三十日以八十九年度毒偵字第九五０號案件
    為不起訴處分確定，此有台灣花蓮地方法院檢察署刑案資料查註紀錄表一份在卷
    可參；而被告於五年內再犯毒品危害防制條例第十條第一項之罪，再依本院九十
    一年度毒聲字第一八七號刑事裁定將其送觀察、勒戒後，認有繼續施用毒品傾向
    ，經本院以九十一年度毒聲字第三一七號裁定令入戒治處所施以強制戒治，亦有
    台灣高等法院被告全國前案紀錄表及台灣花蓮看守所九十一年五月二十七日花所
    總字第０九一０００一０三０號函附有無繼續施用毒品傾向證明書各一份附卷足
    憑，本件事證明確，被告犯行堪予認定。
二、核被告所為，係犯毒品危害防制條例第十條第一項施用第一級毒品罪。其施用前
    後持有海洛因之低度行為，應為施用海洛因之高度行為所吸收，不另論罪；又其
    先後多次施用海洛因之犯行，時間緊接，所犯係構成要件相同之罪，顯係基於概
    括犯意而為之，應依連續犯之規定論以一罪，並加重其刑。爰審酌被告犯罪之動
    機、手段、所生之危害、施用毒品之期間甚長，及事後坦承犯行，態度尚稱良好
    等一切情狀，量處如主文所示之刑。扣案之海洛因殘渣袋一個（因袋子與海洛因
    難以析離，併予宣告沒收銷燬之），係查獲之毒品，爰依法宣告沒收銷燬之。至
  扣案之針筒套一個，被告否認係供施用毒品所用，辯稱僅單純將針筒套頭剪開，
    尚難認係施用毒品所用之物，自無從宣告沒收。
據上論斷，應依刑事訴訟法第二百九十九條第一項前段，毒品危害防制條例第十條第
一項、第十八條第一項前段，刑法第十一條前段、第五十六條，判決如主文。
本案經檢察官林英正到庭執行職務
中      華      民      國    九十一    年      九      月     十一     日
                              臺灣花蓮地方法院刑事庭
                                  法  官  李  世  華
右正本證明與原本無異。
如對本判決不服，應於送達後十日內，向本院提出上訴狀。（應抄附繕本）
                                  法院書記官
中      華      民      國    九十一    年      九      月     十二     日
附錄本判決論罪之法律條文：
毒品危害防制條例第十條第一項：
施用第一級毒品者，處六月以上五年以下有期徒刑。
毒品危害防制條例第十八條第一項：
查獲之毒品及專供製造或施用毒品之器具，不問屬於犯人與否，均沒收銷燬之。但合
於醫藥或研究之用者，得不予銷燬。
